臺北高等行政法院裁定
                                      100年度訴字第723號
原      告　長椿實業股份有限公司
代　表　人　林鴻池（董事長）
被      告　財政部臺北市國稅局
代　表　人　陳金鑑（局長）住同上
上列當事人間營業稅事件，原告不服財政部中華民國99年12月31
日台財訴字第09900395650 號（案號：第09902410號）訴願決定
，提起行政訴訟，本院裁定如下：
　　主  文
原告之訴駁回。
訴訟費用由原告負擔。
　　理  由
一、按行政訴訟法第105條第1項規定：「起訴，應以訴狀表明下
    列各款事項，提出於行政法院為之：……。」依此規定，當
    事人向行政法院為訴訟行為係採到達主義，應以訴狀提出於
    行政法院時為準。次按「第4條及第5條訴訟之提起，應於訴
    願決定書送達後2 個月之不變期間內為之。……」「原告之
    訴，有下列各款情形之一者，行政法院應以裁定駁回之。但
    其情形可以補正者，審判長應定期間先命補正：……六、起
    訴逾越法定期限者。……」行政訴訟法第106 條第1 項前段
    、第107 條第1 項第6 款亦定有明文。再按訴願法第91條規
    定：「對於得提起行政訴訟之訴願決定，因訴願決定機關附
    記錯誤，向非管轄機關提起行政訴訟，該機關應於10日內將
    行政訴訟書狀連同有關資料移送管轄行政法院，並即通知原
    提起行政訴訟之人。有前項規定之情形，行政訴訟書狀提出
    於非管轄機關者，視為自始向有管轄權之行政法院提起行政
    訴訟。」
二、查原告係於民國（下同）100 年1 月5 日收受訴願決定書，
    此有傳真查詢國內各類掛號郵件查單影本附訴願卷可稽，原
    告提起行政訴訟之期間應自100 年1 月6 日起，算至100 年
    3 月7 日（星期一）即已屆滿。原告雖於100 年3 月3 日向
    被告提出「訴願書」表示不服訴願決定，有提起行政訴訟之
    意，經被告以100 年4 月29日台財訴字第10000133840 號函
    移由本院審理，於100 年4 月29日到達本院，此有該函之收
    文戳所載日期可考( 見本院卷第8 頁) 。惟原告係向非管轄
    機關提起行政訴訟，尚不生訴訟繫屬之效力，應以被告於10
    0 年4 月29日將原告「訴願書」送達本院時始生訴訟繫屬效
    力。是原告提起本件訴訟，依首開法條規定，已逾法定不變
    期間，顯非合法，應予駁回。又本件訴願決定書之末有記載
    「本件訴願人如有不服本決定駁回部分，得於本決定書送達
    之次日起2 個月內向臺北高等行政法院（地址：臺北市○○
    ○路○ 段○ 巷1 號）提起行政訴訟。」( 見本院卷第131 頁
    ) ，訴願機關之教示並無錯誤，自無上開訴願法第91條之適
    用，原告主張其業於100 年3 月3 日向被告遞交「訴願書」
    ，並未逾越法定期間云云，自非可採。
三、依行政訴訟法第107 條第1 項第6 款、第104 條、民事訴訟
    法第95條、第78條，裁定如主文。
中　　華　　民　　國　　100　 年　　6　　 月　　23　　日
　　　　　　　臺北高等行政法院第二庭
                              審判長法  官　徐瑞晃
                                    法  官　蔡紹良
                                    法  官　陳姿岑
上為正本係照原本作成。
如不服本裁定，應於送達後10日內向本院提出抗告狀（須按他造
人數附繕本）。
中　　華　　民　　國　　100　 年　　6　　 月　　23　　日
            　　 　　      　　　 　書記官  李依穎